臺灣高雄地方法院民事簡易判決　　　 110年度雄簡字第1247號
原　　　告　許榕芯　
訴訟代理人　黃泰翔律師
訴訟代理人　蕭意霖律師
被　　　告　林坤衛　

被　　　告　李香茹　

上列當事人間損害賠償事件，本院於民國110年9月14日言詞辯論
終結，判決如下：
    主      文
一、被告應連帶給付原告新臺幣伍萬元及自民國一百一十年五月
    十一日起至清償日止，按週年利率百分之五計算之利息。
二、原告其餘之訴駁回。
三、訴訟費用由被告連帶負擔八分之一、其餘由原告負擔。
四、本判決第一項得假執行。但被告如以新臺幣伍萬元供擔保後
    ，得免為假執行。
五、原告其餘假執行之聲請駁回。
    事實及理由
一、被告甲○○經合法通知，未於言詞辯論期日到場，核無民事
    訴訟法第386 條各款所列情，爰依原告聲請，由其一造辯論
    而為判決。
二、原告主張：
  ㈠原告與被告乙○○於96年2 月14日結婚，育有二子，婚後屢
    因生活習慣及經濟問題等多有摩擦，原告均以溝通包容方式
    相處，原告發見乙○○與其他異性友人有甚多過從甚密之行
    為，有違婚姻誠實及忠誠義務，原告因而於109 年8 月5 日
    向臺灣高雄少年及家事法院( 下稱少家法院) 提起離婚及酌
    定未成年子女親權等訴，經少家法院109 年家調字第1862號
    於109 年12月30日調解程序，兩造同意離婚，所生子女權利
    義務之行使及負擔均由原告任之。
  ㈡兩造於調解離婚期間均有修補婚姻關係之意願，惟被告於調
    解程序進行中，仍與其他女性有過從甚密對話而有侵害原告
    配偶權之行為；原告之未成年子女與乙○○於109 年12月27
    日探視同住期間，因借用乙○○手機娛樂而意外發現乙○○
    與李小茹( 即甲○○) 之對話內容，竟以「親愛的」「愛你
    」之詞包互稱，顯非一般友人間所會使用之稱呼方式，應有
    相當程度之親䁥關係，足認被告二人所為已超過一般友人間
    道德分際，乙○○所為已破壞兩造婚姻誠實義務，侵害原告
    基於配偶身分法益甚鉅。依被告對話內容，甲○○顯然知悉
    乙○○為有家庭之人。原告與乙○○尚未分居時，原告便曾
    於乙○○之手機LINE中看過該人，因僅認係普通友人，詎竟
    與乙○○有逾越分際之行為，應負連帶賠償責任。
  ㈢未成年子女因發見其父親有上開行為後，造成精神壓力並形
    成焦慮症及強迫症，已影響未成年子女日常生活作息，須由
    原告更細心陪伴及照料，使原告除需承受配偶外遇打擊外，
    需更多勞心於未成年子女之照顧，實已心力交瘁。
    聲明：被告應連帶給付原告40萬元及自起訴狀繕本送達翌日
    起至清償日止，按週年利率5%計算之利息。願供擔保請准宣
    告假執行。
三、被告甲○○未於言詞辯論期日到場，亦未提出書狀作何有利
    於己之聲明或答辯。被告乙○○則以：確實是女兒在其睡覺
    時，截圖其手機LINE對話內容上傳給原告，對於LINE對話內
    容之真正不爭執。但原告教女兒看其手機內容是不正確的。
    另原告請求金額過高，甲○○與其為國小同學，只是一般朋
    友間傳訊息，無不正當行為等語。聲明：原告之訴駁回。
四、本院的判斷：
  ㈠乙○○雖以LINE對話內容，係兩造子女未經被告同意截圖，
    原告教子女看被告手機內容是不對的等語。惟因民事訴訟之
    目的旨在解決紛爭，維持私法秩序之和平及確認並實現當事
    人間實體上之權利義務，為達此目的，有賴發現真實。為發
    現真實所採行之手段，雖應受諸如誠信原則、正當程序、憲
    法權利保障及預防理論等法理制約，但民事訴訟之目的與刑
    事訴訟之目的不同，民事訴訟法並未如刑事訴訟法對證據能
    力設有規定，就違法收集之證據，在民事訴訟法上究竟有無
    證據能力，既乏明文規範，自應權衡民事訴訟之目的及上述
    法理，從發現真實與促進訴訟之必要性、違法取得證據所侵
    害法益之輕重、及防止誘發違法收集證據之利益（即預防理
    論）等加以衡量，非可一概否認其證據能力。苟欲否定其證
    據能力，自須以該違法收集之證據，係以限制他人精神或身
    體自由等侵害人格權之方法、顯著違反社會道德之手段、嚴
    重侵害社會法益或所違背之法規旨在保護重大法益或該違背
    行為之態樣違反公序良俗者，始足當之（最高法院104 年度
    台上字第1455號判決意旨參照）。因夫妻雙方均有互負忠誠
    義務，夫妻任一方是否違反該義務，本涉及夫妻各自生活上
    之隱私，此項隱私權在夫妻應互負忠誠義務下，應有所退讓
    。本件被告既將由子女使用，或縱任意置放由子女輕易取得
    截取內容，縱未經被告同意，仍係最小侵害原告之方法，應
    認符合必要性原則，原告所獲證據之訴訟法價值，顯較諸被
    告之隱私權法益更值維護，乙○○上開抗辯，即無可採。
  ㈡按因故意或過失，不法侵害他人之權利者，負損害賠償責任
    ；故意以背於善良風俗之方法，加損害於他人者，亦同，又
    不法侵害他人之身體、健康、名譽、自由、信用、隱私、貞
    操，或不法侵害其他人格法益而情節重大者，被害人雖非財
    產上之損害，亦得請求賠償相當之金額，且於不法侵害他人
    基於父、母、子、女或配偶關係之身分法益而情節重大者，
    準用之，民法第184 條第1 項、第195 條第1 項前段、第3
    項分別定有明文。又婚姻係以夫妻之共同生活為其目的，配
    偶應互相協力保持其共同生活之圓滿安全及幸福，而夫妻互
    守誠實，係為確保其共同生活之圓滿安全及幸福之必要條件
    ，故應解為配偶因婚姻契約而互負誠實之義務，配偶之一方
    行為不誠實，破壞共同生活之圓滿安全及幸福者，即為違反
    因婚姻契約之義務而侵害他方之權利（最高法院55年台上字
    第2053號判例意旨參照）。是侵害配偶權之行為，並不以通
    姦行為為限，倘夫妻任一方與他人間存有逾越結交普通朋友
    等一般社交行為之不正常往來，其行為已逾社會一般通念所
    能容忍之範圍，已達破壞婚姻共同生活之圓滿安全及幸福之
    程度，即足當之，行為人即應依上開規定對被害人負非財產
    上即精神慰撫金之損害賠償責任。
  ㈢原告提出被告二人有逾越正常男女交往分際之行為等情，業
    據提出與所述相符之LINE對話紀錄為證，依對話內容確實提
    及「親愛的」「愛妳」等字樣，顯已逾越一般普通友人之正
    常社交行為程度，又依對話內容亦足認甲○○確實知悉乙○
    ○已婚並育有子女，是被告二人交往程度已超越社會一般通
    念所能容忍之範圍，且破壞原告婚姻生活之圓滿安全及幸福
    ，達於侵害原告基於配偶之身分法益，原告主張情節重大亦
    有理由，對原告所造成精神上痛苦甚鉅，是原告請求賠償非
    財產上之損害，即有理由。又被告二人所為構成共同侵權行
    為，原告請求被告連帶賠償亦有理由。
  ㈣另不法侵害他人之人格權，被害人受有非財產上損害，請求
    加害人賠償相當金額之慰撫金時，法院對於慰撫金之量定，
    應斟酌實際加害情形、所造成之影響、被害人痛苦之程度、
    兩造之身分地位經濟情形及其他各種狀況，以核定相當之數
    額（最高法院47年台上字第1221號、51年台上字第223 號等
    判例參照）。審酌原告大學肄業業，目前從事百貨銷售業，
    月收入約25,000元、乙○○高工畢業，月薪約75,197元等情
    ，為兩造所自陳（卷第153 頁背面筆錄），兩造財產所得資
    料甲○○所得約5 萬餘元無財產( 卷內73頁證物袋之稅務電
    子閘門財產所得調件明細表) ，暨兩造之身分、地位、被告
    行為態樣及原告所受之傷害程度等一切情狀，認原告所受非
    財產上損害之慰撫金，應以5 萬元為適當，原告逾此範圍所
    為之請求，尚屬過高，不應准許。
五、綜上所述，原告依侵權行為法律關係，請求被告連帶給付5
    萬元，及均自起訴狀繕本送達翌日之110 年5 月11日起( 卷
    第95頁、101 頁) 至清償日止，按週年利率5 ％計算之利息
    之範圍內，為有理由，應予准許；原告逾此範圍之請求，則
    無理由而應予駁回。
六、本判決第1 項係依民事訴訟法第427 條所規定之適用簡易訴
    訟程序所為被告敗訴之判決，爰依同法第389 條第1 項第3
    款規定依職權宣告假執行。併依同法第392 條第2 項規定諭
    知被告得供相當擔保金額後免為假執行。原告敗訴部分假執
    行之聲請亦無理由而應予駁回。
七、本件事證已臻明確，兩造間其餘主張舉證併所提證據，經本
    院審酌認與判決之結果不生影響，不再一一論列，附此敘明
    。
八、結論：本件原告之訴為一部有理由、一部無理由。因此判決
    如主文。本件訴訟費用由兩造比例負擔。
中    華    民    國   110    年    9     月    28    日
                  高雄簡易庭  法  官    林玉心
以上正本係照原本作成。
如不服本判決，應於送達後20日內，向本院提出上訴狀並表明上
訴理由，如於本判決宣示後送達前提起上訴者，應於判決送達後
20日內補提上訴理由書（須附繕本）。
中    華    民    國   110    年    9     月    28    日
                              書記官    李月君